臺灣新竹地方法院刑事判決　　　　　　　 99年度易字第282號
公　訴　人　臺灣新竹地方法院檢察署檢察官
被　　　告　范勇棠
上列被告因贓物案件，經檢察官提起公訴（99年度偵字第4415號
），本院判決如下：
    主  文
范勇棠寄藏贓物，處有期徒刑肆月，如易科罰金，以新臺幣壹仟
元折算壹日。
    犯罪事實
一、范勇棠明知紀偉（所涉竊盜案件業經本院判決確定）所委託
    寄藏欲伺機變賣之木雕飾品8 件、陶製茶壺2 支、陶製花瓶
    1 支、銅製飾品2 件、鋁製飾品2 件（起訴書漏載）、石墨
    硯台1 組、鐵製（起訴書誤載為銅製）大砲飾品1 件及洋酒
    數瓶等物品係紀偉所竊得之贓物（均為郭翼謀所有，於民國
    99 年2月初某日11時許遭紀偉竊取得逞），竟基於寄藏贓物
    之犯意，於99年2 月7 日下午某時許，在其位於新竹縣橫山
    鄉○○街16號之住處，收受紀偉所交付之上開物品後，藏放
    於其上開住處內。嗣因范勇棠另涉違反槍砲彈藥刀械管制條
    例案件，為警於99年2 月9 日下午2 時5 分許，持搜索票至
    其上址住處執行搜索，當場扣得上開木雕飾品8 件、陶製茶
    壺2 支、陶製花瓶1 支、銅製飾品2 件、鋁製飾品2 件、石
    墨硯台1 組及鐵製大砲飾品1 件等物品，因而循線查悉上情
    。
二、案經新竹縣政府警察局報告臺灣新竹地方法院檢察署檢察官
    偵查起訴。
    理  由
壹、程序部分
一、按判決書應分別記載裁判之主文與理由；有罪之判決書並應
    記載「犯罪事實」，且得與理由合併記載，為93年6 月23日
    修正之刑事訴訟法第308條所明定，參諸其立法理由為：刑
    事有罪判決所應記載之事實應係賦予法律評價而經取捨並「
    符合犯罪構成要件」之具體社會事實，爰參考日本刑事訴訟
    法第335條第1項之立法例，將原條文後段所定「並應記載事
    實」修正為「並應記載犯罪事實」，以臻明確。
    次按關於非屬犯罪構成要件之犯罪細節，並不屬於有罪判決
    書必要記載之事項，自亦非判決理由所應敘述之範圍（最高
    法院94年台上字第6338號判決參照）；再按，有罪判決書應
    記載之「犯罪事實」，應係指符合犯罪構成要件之具體社會
    事實，如被告犯罪之時間、地點、手段以及其他該當於犯罪
    構成要件而足資認定既判力範圍之具體社會事實；至於構成
    要件以外之其他適用法律事實，例如：刑罰之加重或減輕事
    由，可無須在「犯罪事實」欄中記載，僅於理由內依刑事訴
    訟法第310 條第4 款記載其理由即足（最高法院94年台非第
    15 2號判決參照）。
二、證據能力之認定
(一)、本件被告范勇棠之供述，被告未主張係以不正方法取得或筆
    錄記載與實際所述不符合之情形而無證據能力，足認被告警
    詢、偵查中之供述，均屬出於自由意識之陳述，無何任意性
    之瑕疵可指，應具有證據能力。
(二)、次按被告以外之人於審判外之陳述，雖不符前四條之規定，
    而經當事人於審判程序同意作為證據，法院審酌該言詞陳述
    或書面陳述作成時之情況，認為適當者，亦得為證據；又當
    事人、代理人或辯護人於法院調查證據時，知有第159 條第
    1 項不得為證據之情形，而未於言詞辯論終結前聲明異議者
    ，視為有前項之同意，刑事訴訟法第159 條之5 第1 項、第
    2 項分別定有明文。
    查本件被告以外之供述證據及卷內以其記載為內容之文書證
    據，雖屬被告以外之人於審判外之言詞陳述，惟被告未於本
    院言詞辯論終結前就相關證據無證據能力，聲明異議，依上
    開規定，即視為同意於審判程序作為證據，復經本院審酌陳
    述作成時之情況，認為適當，而認得作為本件之證據。
(三)、非供述證據部分，被告未於本院言詞辯論終結前表示無證據
    能力，復查其取得過程亦無何明顯瑕疵，而應可作為本件之
    證據。
貳、實體部分
一、認定犯罪構成要件事實所憑之證據及理由：
    上開犯罪事實，業據被告范勇棠於本院審理時坦承不諱（見
    本院易字卷第33頁），並為證人即被害人郭翼謀於警詢時指
    述失竊情形在卷（見偵字第4415號卷第28至30頁），且經證
    人紀偉於警詢時證：范勇棠問我在哪裡偷的，我跟他說是在
    尖石鄉義興村21號竊取（見他字第814 號卷第42頁），偵訊
    時證稱：上開物品確實係伊所竊取，伊有告知被告范勇棠前
    揭物品係偷來的，因自身之竊盜案件於本院審理程序供稱：
    我有跟范勇棠說這些東西是偷來的等語明確（見本院審易字
    卷第32頁反面），並有贓物認領保管單1 紙、本院99年度聲
    搜字第115 號搜索票1 份、新竹縣政府警察局搜索扣押筆錄
    1 份、扣押物品目錄表1 份、現場照片共22張等在卷足稽（
    見偵字第4415號卷第34至45頁、他字第814 號卷第31至37頁
    ），且證人紀偉竊取上開物品之犯行，已經本院以99年度審
    訴字第526 號判處有期徒刑7 月確定一節，亦有該判決書在
    卷可參（見本院審易字卷第58、59頁），綜上，堪認被告自
    白應與事實相符，而堪採信，本件事證明確，被告所為前揭
    寄藏贓物犯行，堪予認定，應依法予以論罪科刑。
二、論罪科刑
(一)、核被告范勇棠所為，係犯刑法第349 條第2 項之寄藏贓物罪
    。
(二)、爰審酌被告明知前揭物品係係證人紀偉所竊取之贓物且欲伺
    機加以變賣，仍受託寄藏，顯見其法治觀念薄弱，且導致財
    產犯罪之查緝困難，對於財產犯罪被害人之財產利益及交易
    安全影響甚鉅，兼衡該贓物業經被害人領回，有贓物認領保
    管單在卷可參（見偵字第4415號卷第40頁），及所寄藏贓物
    之數量、價值、被告為高中畢業之智識程度，及被告於警偵
    訊迄至本院行準備程序時均矢口否認，於本院審理時終知悔
    悟坦承犯行等一切情狀，量處如主文所示之刑，並諭知易科
    罰金之折算標準。以示懲儆。
據上論斷，應依刑事訴訟法第299 條第1 項前段，刑法第349 條
第2 項、第41條第1 項前段，刑法施行法第1 條之1 第1 項、第
2 項前段，判決如主文。
本案經檢察官黃慧倫到庭執行職務。
中    華    民    國    100   年    5    月     20    日
                  刑事第一庭審判長法  官  陳健順
                                  法  官  朱美璘
                                  法  官  林哲瑜
以上正本證明與原本無異。
如不服本判決應於收受判決後10日內向本院提出上訴書狀，並應
敘述具體理由。其未敘述上訴理由者，應於上訴期間屆滿後20日
內向本院補提理由書(均須按他造當事人之人數附繕本)「切勿逕
送上級法院」。
中    華    民    國   100    年    5     月    20    日
                                  書記官  鍾佩芳
附錄法條：
刑法第349條第2項
搬運、寄藏、故買贓物或為牙保者，處5 年以下有期徒刑、拘役
或科或併科1 千元以下罰金。